

## Contact Information

- 27 Rue du 27 Novembre 1918 à Croix (59170), appartement B33
- 06-49-33-19-14
- Pauline.podevin@outlook.fr

### Achievements

• STAGES CHARGE DE COLLECTIONS ET DE FONDS PATRIMONIAUX Musée universitaire

# Skills

Anglais : Niveau facultéEspagnol : Niveau bac

- ► Force de persuasion et franchise
- ► Optimiste, acceptation de l'échec, remise en cause.
- ► Impliqué, persévérante et patiente
- ► Écoute active; empathique
- ► Capacité d'analyses

# Pauline PODEVIN

Chef adjointe de rayon (vente alimentaire)

# Summary

Commercial avec une expérience de 3 ans dans la stimulation des ventes pour une clientèle diversifiée. Cherchant à tirer parti de mes compétences en vente couplé à mes diplômes pour relever un nouveau défi! Parmi mes résultats notables, citons la quasi-totalité des objectifs trimestriels remplis lors de ma prise de gestion en 2019 et jusqu'à fin 2021.

# Work Experience

### ADJOINTE CHEF DE RAYON, EN STAND TRADITIONNEL

2020-2022

#### Match du Sart à villeneuve-d-ascq

- Supervision d'une équipe commerciale de 5 personnes ; Direction, soutien, motivation et surtout formation !
- Organiser la mise en place d'opérations commerciales et préparer les plans d'action nécessaires, assurer une bonne mise en avant des produits
- Identification et résolution de problèmes, identification et analyse des tendances ; répondre aux besoins du client.
- Organiser et préparer les inventaires, contrôler, réapprovisionner.
- Application des politiques et mesures commerciales (objectifs fixé chaque jours)

<u>Vendeuse en Stand</u>, Match du Sart à villeneuve-d-ascq 2019–2020

- Accueillir et conseiller la clientèle sur la provenance, la composition et la qualité des produits
- Prendre les commandes , assurer une bonne mise en avant des produits

#### Hotesse d'accueil, hotesse de caisses, Match du Sart

Juin 2018- avril 2019

• Accueillir, renseigner et conseiller la clientèle • Assister le client en cas de problème et gérer les litiges vis-à-vis des clients • Gestion du stand confiseries

## Education

Licence de biologie générale

Université de Calais Obtention ; 2017 Licence de biologie générale spécialisation, gestion/ biologie des organismes et des populations.

Université de Lille (35/138) Obtention ; 2018